Config:
  hfst:
    Gen: ../../../src/generator-gt-norm.hfst
    Morph: ../../../src/analyser-gt-norm.hfst
  xerox:
    Gen: ../../../src/generator-gt-norm.xfst
    Morph: ../../../src/analyser-gt-norm.xfst
    App: lookup

Tests:

# todo:
# Proofread the gold standard (below)
# Then: run analyser, then correct. 


  Verb - båhtet: # Verb 'to bring' - ei tsekattu
     båhtet+V+Inf: båhtet
     båhtet+V+Ind+Prs+Sg1: bådav
     båhtet+V+Ind+Prs+Sg2: båda
     båhtet+V+Ind+Prs+Sg3: båhtá
     båhtet+V+Ind+Prs+Du1: båhtin
     båhtet+V+Ind+Prs+Du2: båhtebehtin
     båhtet+V+Ind+Prs+Du3: båhteba
     båhtet+V+Ind+Prs+Pl1: båhtep
     båhtet+V+Ind+Prs+Pl2: båhtebihtit
     båhtet+V+Ind+Prs+Pl3: båhti

     båhtet+V+Ind+Prt+Sg1: båhtiv
     båhtet+V+Ind+Prt+Sg2: båhti
     båhtet+V+Ind+Prt+Sg3: bådij
     båhtet+V+Ind+Prt+Du1: bådijmen
     båhtet+V+Ind+Prt+Du2: bådijden
     båhtet+V+Ind+Prt+Du3: bådijga
     båhtet+V+Ind+Prt+Pl1: bådijme
     båhtet+V+Ind+Prt+Pl2: bådijde
     båhtet+V+Ind+Prt+Pl3: båhtin

     båhtet+V+Pot+Sg1: båditjav
     båhtet+V+Pot+Sg2: båditja
     båhtet+V+Pot+Sg3: bådjtj
     båhtet+V+Pot+Du1: bådjtjin
     båhtet+V+Pot+Du2: bådjtjähppen
     båhtet+V+Pot+Du3: bådjtjebá
     båhtet+V+Pot+Pl1: bådjtjip
     båhtet+V+Pot+Pl2: bådjtjihpit
     båhtet+V+Pot+Pl3: båditji

